# 【实务操作】投资性房地产合并会计处理

提问人：wx_5c3c556dd2b7 时间：2019-01-14 17:38:53
求助 chenyiwei 老师：
事项：B公司为母公司 A下属全资子公司，B 公司对外（非关联方）
出租仓库采用公允价值计量，初始投资性房地产入账价值为 500 万， 2015年公允价值为 1000 万， 2016 年末，公允价值变为 1300 万，并在 2016年 12 月 31 日改为对兄弟公司 C 出租（即合并层面改为自用），在合并层面应该将投资性房地产调整至固定资产披露，披露的账面价值为 1300 万元，假设该资产 17 年末公允价值为 1500 万，合并层面补提累计折旧 130万元，冲回单体层面确认的公允价值变动损益。若 2018 年 12 月 31 日，不再对关联方出租的话，假设当日的公允价值为 2000 万，合并报表该如何处理：
问题：
1 、在 18 年度的合并报表是否应该按照《企业会计准则第 3 号——投资性房地产》第十六条 “自用房地产或存货转换为采用公允价值模式计量的投资性房地产时，投资性房地产按照转换当日的公允价值计价，转换当日的公允价值小于原账面价值的，其差额计入当期损益; 转换当日的公允价值大于原账面价值的，其差额计入所有者权益。” 处理，即在合并报表中确认其他综合收益 440 万（2000-1300-130*2），最终合并报表结果是否会存在其他综合收益，综合收益的金额是否为 440 万，还是说金额应该为 570 万（2000-1300-130）。

回答人：chenyiwei
因在合并报表层面由出租改为自用，且此前对投资性房地产是按公允价值计量的，所以个别报表层面应自改为自用之日起（2016.1.1）以该日公允价值作为成本，转为固定资产核算，后续在合并报表层面以该成本（ 1000 万）
为基础计提折旧。B 公司个别报表层面可继续按公允价值计量该投资性房地产。

提问人：wx_5c3c556dd2b7 时间：2019-01-14 20:28:09

回答人：chenyiwei
你的理解基本合理。